【裁判字號】    99,交簡上,26
【裁判日期】    990413
【裁判案由】    公共危險
【裁判全文】
臺灣高雄地方法院刑事判決            99年度交簡上字第26號
上  訴  人
即  被  告  乙○○○
上列上訴人因公共危險案件，不服本院高雄簡易庭民國98年12月
24日98年度審簡字第5716號第一審判決（起訴案號：98年度偵字
第28357號），提起上訴，本院管轄之第二審合議庭判決如下：
    主  文
上訴駁回。
    事實及理由
一、按被告以外之人於審判外之言詞或書面陳述，除法律有規定
    者外，不得作為證據；被告以外之人於審判外之陳述，雖不
    符刑事訴訟法第159 條之1 至第159 條之4 之規定，而經當
    事人於審判程序同意作為證據，法院審酌該言詞陳述或書面
    陳述作成時之情況，認為適當，亦得為證據，當事人、代理
    人或辯護人於法院調查證據時，知有第159 條第1 項不得為
    證據之情形，而未於言詞辯論終結前聲明異議者，視為有前
    項之同意，刑事訴訟法第159 條第1 項、第159 條之5 分別
    定有明文。本件卷內相關審判外之言詞或書面陳述，當事人
    於準備程序對於上開證據方法之證據能力均表示不爭執，本
    院審酌前開審判外之言詞或書面陳述於作成時之情況，並無
    違法不當或證明力明顯過低之瑕疵，應得作為證據，合先敘
    明。
二、本案經本院審理結果，認第一審以被告所為係犯刑法第158
    條之3 之不能安全駕駛動力交通工具罪，並審酌被告酒後駕
    車之行為不僅漠視自己安危，更罔顧公眾之生命、身體法益
    ，並自行撞及道路之中央分隔島，而受有傷害，惟其犯後坦
    承犯行等一切情狀，量處有期徒刑2 月，諭知易科罰金之折
    算標準，核其認事用法及量刑均無不當，應予維持，並引用
    第一審判決書記載之事實、證據及理由（如附件）。
三、檢察官上訴意旨略以：被告前有2 次酒後駕駛之前科紀錄，
    仍不知省悟，故意3 犯本件酒後駕駛犯行，雖其於偵審中坦
    承犯行，惟一再觸犯酒後駕車禁令，足徵毫無悔意，極端罔
    顧其他用路人生命，並漠視刑罰權追訴之心態，原審僅以被
    告犯後坦承犯行，作為減輕被告惡性與刑度之理由，對被告
    上開2 次酒後駕車記錄略而不提，僅判處2 月之有期徒刑，
    顯屬不當，又僅較前次判決所處拘役59日多出1 日，顯難收
    警惕之效，尤被告已3 犯相同罪行，惡性非輕，一般法院量
    刑時亦會對屢犯情節加以斟酌，均處有期徒刑4 月以上之刑
    ，原審僅量處上開刑度，實屬過輕，於判決理由亦缺乏輕判
    之特殊具體理由，況被告先前2 次酒後駕車犯行分別判處拘
    役40日、59日，第2 次犯行尚且比第1 次犯行多出19日拘役
    ，3 犯之後，竟僅多判1 日，明顯失衡，請予撤銷改判等語
    。
四、惟按法官於有罪判決中，究應如何量處罪刑，為實體法賦予
    審理法官裁量之刑罰權事項，法官行使此項裁量權，自得依
    據個案情節，參諸刑法第57條所定各款犯罪情狀之規定，於
    該法定刑度範圍內，基於合義務性之裁量，量處被告罪刑。
    亦即法院行使此項裁量權，應受一般法律原理原則之拘束，
    須符合法律授權之目的、法律秩序之理念、國民法律感情及
    一般合法有效之慣例等規範，並應遵守比例原則及平等原則
    之意旨，否則即可能構成裁量濫用之違法（最高法院86年度
    臺上字第7655號判決參照）。如非有裁量逾越或裁量濫用之
    明顯違法情事，自不得擅加指摘其違法或不當，即使上級審
    對下級審裁量權之審查，亦應同此標準，此不僅在保障法官
    不受任何制度外之不當干涉，更保障法官不受制度內的異質
    干涉，此方符憲法第80條所宣示獨立審判之真義。
五、經查，被告雖前於民國91年1 月間、92年間1 月間，先後因
    飲酒後騎乘機車致他人受有傷害，各經判處拘役40日、59日
    等情，此有本院91年度鳳交簡字第446 號判決書及聲請簡易
    判決處刑書、92年度交簡字第329 號判決書及聲請簡易判決
    處刑書、臺灣高等法院被告前案紀錄表在卷可按（見本院卷
    第51、59至63頁），惟本件被告係於98年8 月15日因飲酒後
    騎乘機車致自身受有傷害，與前述第2 次酒後駕車犯行，已
    相隔6 年半餘，期間並無任何酒後駕車之紀錄，尚難逕謂被
    告有漠視刑罰追訴之心態；又本件並無造成他人受傷之情事
    ，與前述2 次酒後駕車致他人受傷之情節相比，亦未較重；
    再參諸被告因本次酒後駕車行為，造成自身頸部挫傷併顏面
    撕裂傷、左足擦挫傷、胸部挫傷等傷害，復因該左足紅腫疼
    痛症狀，經診斷為左足蜂窩性組織炎併傷口壞疽及皮膚缺損
    ，而於98年10月間進行2 次左足筋膜切開手術，同年11月間
    另進行左足清創手術及游離皮瓣移植手術，直至99年3 月30
    日到院接受審判時仍乘坐輪椅等情，此有高雄縣立岡山醫院
    於98年8 月15日出具之診斷證明書、高雄縣榮民總醫院於98
    年11月11日出具之診斷證明書在卷可憑（見警卷第15頁，本
    院卷第58頁），堪認被告歷此手術治療之過程，應已知所警
    惕；且被告迭於警詢、偵查、本院審理中均坦承犯行，犯後
    態度良好，足見具悔改之意。從而，原審量處被告有期徒刑
    2 月，並諭知易科罰金之折算標準，已較前述2 次酒後駕車
    犯行所處刑度為重，衡諸上開各節，亦無必須科以明顯較重
    刑度之事由，是以，原審所處刑度尚屬適當，核無裁量逾越
    或裁量濫用等違法情事，檢察官前揭上訴所指，為無理由，
    應予駁回。
據上論斷，應依刑事訴訟法第455 條之1 第1 項、第3 項、第36
4 條、第368條、第373 條，判決如主文。
本案經檢察官甲○○到庭執行職務。
中    華    民    國    99    年    4     月    13    日
                  交通法庭    審判長法  官  陳  箐
                                    法  官  洪培睿
                                    法  官  林依蓉
以上正本證明與原本無異。
不得上訴。
中    華    民    國    99    年    4     月    13    日
                                    書記官  許珈綺
附錄本判決論罪科刑之法條：
刑法第185條之3
服用毒品、麻醉藥品、酒類或其他相類之物，不能安全駕駛動力
交通工具而駕駛者，處1 年以下有期徒刑、拘役或3 萬元以下罰
金。

司法院資訊處製作；財團法人民間司法改革基金會備份。
